臺灣高等法院刑事判決
110年度上易字第1730號
上  訴  人  臺灣新北地方檢察署檢察官
被      告  石勇權



上列上訴人因被告竊盜案件，不服臺灣新北地方法院110年度交
訴字第15號，中華民國110年8月26日第一審判決（起訴案號：臺
灣新北地方檢察署109年度偵字第26331號），提起上訴，本院判
決如下：
    主  文
上訴駁回。               
    理  由
一、檢察官起訴認被告石勇權涉犯刑法第320條第1項竊盜、第18
    5條之4駕駛動力交通工具發生交通事故致人傷害逃逸等罪嫌
    。原審審理後，就被告犯刑法第185條之4第1項前段駕駛動
    力交通工具發生交通事故致人傷害逃逸罪，判處有期徒刑8
    月，另就被告被訴犯刑法第320條第1項竊盜罪嫌部分為無罪
    諭知。嗣檢察官就原審判決前開無罪部分不服提起上訴，是
    有關被告犯刑法第185條之4第1項前段駕駛動力交通工具發
    生交通事故致人傷害逃逸罪，經原審判處有期徒刑8月部分
    即已確定，本院第二審審判範圍，自以檢察官提起上訴即被
    告經原審諭知無罪部分，合先敘明。
二、經本院審理結果，認第一審判決對被告為無罪之諭知，除原
    判決第8頁，貳、無罪部分之五第6行「被告的竊盜犯行尚無
    從證明」應依刑事訴訟法第301條第1項前段規定，更正為「
    不能證明被告犯竊盜罪」外，核無不當，應予維持，並引用
    第一審判決書記載之證據及理由（如附件）。
三、檢察官上訴意旨略以：原判決以告訴人黃名豊在法院審理時
    言詞及書狀所更改之說詞，認其與被告的相處習慣，已有事
    前概括同意被告借用的外觀，本案應純屬告訴人於本案案發
    後忘記其曾交付1副車鑰匙給被告且已營造出概括同意被告
    借車的情狀，因而誤認車輛係被告竊盜，而為被告有利之認
    定。惟查：⒈證人即告訴人黃名豊於警詢時陳述：被告是我
    朋友，我在民國109年1月17日被羈押，當時車牌號碼000-00
    00號自用小客車2副車鑰匙都在我的租屋處，我被關之後就
    沒有碰這台車子了，我完全沒有將有這台車子交給被告使用
    ；被告知道我的住處，也知道我把這台車子停在哪裏，但他
    沒有我住處的鑰匙，我不清楚他如何竊取我財物，因為我租
    屋處鑰匙帶進來監獄了。被告以前會來我租屋處找我聊天，
    他也有跟我借過車，所以他知道我車子放置何處，但是這次
    他開我的車沒經過我同意，我也不知情，我沒有同意將車輛
    或車鑰匙交給被告保管等語。⒉被告於警詢時陳述：當時該
    車使用人黃名豊被警察抓，黃名豊是我好朋友，我跟房東把
    他原本房間租下來，等他交保回來，連續租了3個月，發現
    他都沒回來就退租了，就把他衣服物品打包拿回我家放，物
    品有包含鑰匙，以前我們每天幾乎都碰在一起，所以知道他
    車停在永利路上停車場，那停車場現在已經拆掉了，所以黃
    名豊被警察抓之後，車輛我就拿來使用；黃名豊收押禁見我
    見不到他，但是他被抓之前，我就有經過他口頭同意隨時都
    可以用車，自然不會想到他會不讓我開的情形等語。⒊比對
    上開黃名豊及被告之陳述可知，被告並未提及：黃名豊為了
    避免麻煩，為了讓被告隨時可以自行使用A車，所以有把1副
    鑰匙留給被告之語。⒋承上所述，堪認黃名豊於原審所述，
    應係事後迴護被告之詞而不足採信，原審認定「本案應純屬
    告訴人於本案案發後忘記其曾交付一副車鑰匙給被告且已營
    造出概括同意被告借車的情狀，因而誤認本案係被告竊盜」
    ，容有誤會。是原審判決無罪部分，尚有斟酌餘地，故依法
    提起上訴，請撤銷原審此部分之判決，另為適法妥當之判決
    等語。
四、本院查：
　㈠原審已就檢察官所提出之告訴人指訴、被告供述等說明:本件
    車輛實際上之所有人即告訴人黃名豊業於原審審理時陳述：
    我要撤銷告訴，被告曾多次跟我借車輛，我忘記我為了避免
    麻煩，有把1副鑰匙留給被告，我有跟被告說要使用車子的
    話跟我說就好，但是因為我當時人在監獄，被告沒有跟我說
    ，不過他當時跟我說的話，我也會把車子借給他，被告不算
    是竊取我的車子等語，且若被告果真要竊取車輛，何以不竊
    取他人較新之車輛，卻竊取黃名豊本件出廠年份為西元2004
    年之舊車？是認依照黃名豊與被告過去之相處習慣，應有事
    前概括同意被告借用車輛之外觀，被告辯稱主觀上並無竊取
    車輛之意，應可採信。本件應係黃名豊一時忘記先前概括同
    意被告使用車輛，而誤認車輛為被告所竊取。復查無其他證
    據足證被告有本件竊盜犯行，不能證明被告犯罪，乃對被告
    為無罪之諭知等語。故原判決已詳予論述對被告為無罪諭知
    之理由，核無不當。
　㈡證人即告訴人黃名豊於本院審理中證述：與被告認識已有4年
    以上，在遭羈押禁見之前，被告經常跟我借車，所以我應該
    有將上開車輛鑰匙交給他，被告之前借車並沒有每一次都告
    訴我；被羈押期間，警察到看守所來告訴我說那台車肇事，
    我很氣他出了車禍沒有當下跟人家處理，然後跑掉，才會告
    被告竊盜，（問：當時警察到看守所詢問你時，你是否因為
    擔心你是車主，被告肇事後的民刑事責任恐會牽扯到你，你
    為了撇清責任才說要對被告提出告訴？）對；我在被羈押前
    就有概括同意被告使用上開車輛，被羈押之後也沒有以任何
    方式告訴被告不可以再使用，（問：所以你在109年1月16日
    遭羈押後，你的真意還是願意繼續將上開車輛借予被告使用
    ？）是的等語（見本院卷第128至129頁）。參以本件為警查
    獲之起因，係因被告於109年2月2日駕駛上開車輛與他車輛
    發生碰撞肇事，使高政豐、廖文玲受有傷害，且未停留在現
    場逕自逃逸，經警循車牌號碼分別查訪車輛登記名義人張生
    龍、實際所有人黃名豊，始查獲被告等情，亦為張生龍、黃
    名豊及被告各自陳述在卷（見偵卷第16至17頁反面、第20至
    21、79頁及反面、第5至6頁），而黃名豊自109年1月17日即
    因另案經法院裁定羈押禁見，亦為黃名豊確認在卷（見本院
    卷第130頁），並有黃名豊之本院在監在押全國紀錄表可憑
    （見本院卷第75頁），亦即黃名豊係於遭羈押禁見過程中經
    警詢問而知悉自己所有之前揭車輛與他人發生車禍，且駕駛
    人逃逸，自己因此陷於被追究肇事逃逸、過失傷害之刑事責
    任及侵權行為損害賠償之民事責任等危險之中，則黃名豊因
    羈押禁見中無法得知詳情，亦無從與被告聯繫，以致一時氣
    急未及思及先前被告經常借用車輛、曾經交付車輛鑰匙予被
    告等情，尚難謂與常情有悖。黃名豊前述我很氣被告出了車
    禍沒有當下跟人家處理，然後跑掉，才會告他竊盜，當時是
    要撇清責任，我還是同意將車輛借予被告等語，應可採信。
    檢察官上訴指被告前於警詢中未曾說明黃名豊是因為怕麻煩
    所以才會交付1把車鑰匙予其乙節，而與黃名豊於原審陳述
    交付車輛鑰匙之過程不符，指黃名豊事後更易陳述僅係迴護
    被告之詞云云，並非可採。
五、綜上所述，檢察官提起上訴，仍執前詞指摘原判決，就原審
    依職權為證據取捨及心證形成之事項，反覆爭執，復未提出
    其他積極事證證明被告涉犯竊盜犯行，以供本院調查審酌，
    其上訴為無理由，應予駁回。
據上論斷，應依刑事訴訟法第373條、第368條，判決如主文。
本案經臺灣新北地方檢察署檢察官羅雪舫提起公訴，同署檢察官
簡志祥提起上訴，臺灣高等檢察署檢察官沈念祖到庭執行職務。
中　　華　　民　　國　　110 　年　　12　　月　　30　　日
                  刑事第十四庭  審判長法　官  黃斯偉
                                      法　官  郭豫珍
                                      法　官  黎惠萍
以上正本證明與原本無異。
不得上訴。
                                      書記官  楊筑鈞
中　　華　　民　　國　　110 　年　　12　　月　　30　　日
附件：
臺灣新北地方法院刑事判決
                                     110年度交訴字第15號
公　訴　人　臺灣新北地方檢察署檢察官
被　　　告　石勇權　
                    
                   
                   
                   
                   
                   
                   
上列被告因公共危險等案件，經檢察官提起公訴（109 年度偵字
第26331 號），本院判決如下：
    主  文
石勇權犯肇事致人傷害逃逸罪，累犯，處有期徒刑捌月。
其餘被訴部分無罪。
    事  實
一、石勇權於民國109 年2 月2 日晚間9 時32分許，駕駛其向友
    人黃名豊借用之車輛（車牌號碼：000-0000號；下稱A 車）
    ，沿新北市板橋區文化路1 段由南向北行駛，行經新北市板
    橋區文化路1 段與民生路2 段口，欲右轉駛入民生路2 段時
    ，本應於轉彎時注意左右來車及打方向燈，並隨時採取必要
    之安全措施，以防止危險發生，且依當時之情形無不能注意
    之情事，竟於右轉時未打右轉方向燈，適高政豐騎乘車牌號
    碼000-000 號重型機車（下稱B 車）搭載廖文玲行駛於石勇
    權同向右後方，雙方因而發生碰撞，致高政豐受有右側前胸
    壁挫傷、左側手部擦傷之傷害；廖文玲則因而受有左膝挫傷
    及擦傷之傷害（所涉犯過失傷害罪部分，經臺灣新北地方檢
    察署檢察官另為不起訴處分）；詎石勇權於肇事後，另萌肇
    事逃逸之犯意，竟未採取救護或其他必要措施，亦未報警處
    理，逕自駛離現場。
二、案經高政豐、廖文玲訴由新北市政府警察局海山分局報告臺
    灣新北地方檢察署偵查起訴。
    理  由
壹、有罪部分：
一、訊據被告石勇權固坦承於前揭時、地駕駛A 車左轉時，於當
    時之情形無不能注意之情事，卻未注意左右來車、未打方向
    燈，也未隨時採取必要之安全措施來防止危險發生，與告訴
    人高政豐、廖文玲（告訴人高政豐騎乘B 車，後座搭載告訴
    人廖文玲）發生交通事故，致告訴人2 人受有如犯罪事實欄
    所載的傷勢，惟矢口否認有何肇事逃逸之犯行，辯稱：我在
    車禍當下，不知道車子擦撞、不知道有車禍的發生等語（本
    院卷第138 、294 頁）。
二、經查：被告於犯罪事實欄所載之時間、地點，有犯罪事實欄
    所載之行車過失並致告訴人成傷等情，業經被告於本院審理
    時坦承不諱（本院卷第138 、294 頁），且與告訴人2 人、
    當場的目擊證人劉方慈及證人黃名豊即借車之人所述大致相
    符（偵卷第85頁正反面、本院審字卷第115-116 頁、本院卷
    第000 -000頁），並有載明上開傷勢之新北市立聯合醫院、
    中榮醫院的診斷證明書（偵卷第24-25 頁）、道路交通事故
    調查報告表（含現場圖、道路交通事故調查表㈠㈡；偵卷第26
    -29 頁）、車損及車禍現場的監視器照片（偵卷第31-35頁
    、94頁正反面）、勘驗筆錄（本院卷第138 、143-153 頁）
    ，是告訴人2 人確係遭被告駕駛Ａ車擦撞致人、車倒地受傷
    之事實，堪予認定。
三、本案之爭點在於被告是否有駕車肇事致告訴人2 人成傷後逃
    逸的故意？被告雖以前詞置辯，但基於以下理由，應認被告
    有上開故意，說明如下：
㈠、告訴人高政豐於偵查中稱：於案發的時間地點，我是騎乘B車
    直行於慢車道，路上車子有點多因為是紅燈大家剛起步，左
    側有一台轎車沒有打方向燈突然往右切過來要右轉民生路2 
    段，我當時無法反應過來，他是右後車尾甩到我車頭，是有
    撞擊聲的，我人車當場倒地，我因此受有如犯罪事實欄所載
    的傷勢等語；告訴人廖文玲於偵查中稱: 案發過程與告訴人
    高政豐所稱大致相同，我也因此受有如犯罪事實欄所載的傷
    勢等語（偵卷第85頁）；本院勘驗案發時的監視器的內容（
    本院卷第145 頁），與告訴人所述大致相符，即被告有如犯
    罪事實欄所載的行車違規行為，且告訴人高政豐是在騎乘機
    車搭載告訴人廖文玲，在向前行駛（即說明B 車具有一定的
    速度）的情況下，與被告所駕駛的A 車右後方碰撞。
㈡、復依卷內的車損照片以觀（偵卷第94頁背面），告訴人高政
    豐所駕駛的B 車與被告所駕駛的A 車碰撞處（車身右側後段
    ），有擦撞痕跡，並以膠帶黏貼的方式略為修復，可以推知
    B 車與A 車於案發當時的擦撞力道並非只是非常輕微的滑過
    、擦過，而是有相當程度的撞擊，該撞擊能使告訴人2 人立
    即人車倒地（詳見本院卷附的勘驗筆錄內容；本院卷第138
    、143-153 頁），依一般常人經驗，在車輛受到此開撞擊時
    ，車內的人應該會感受到一定程度的震動、晃動，被告應無
    可能全無知覺。
㈢、又被告於偵查、審理時稱：當時我感覺有人一直按我喇叭，
    但我沒感覺我有撞到東西，我想說可能是右轉擋到後面的車
    ，我當下有回頭看，沒有車子，我就沒有停車，就開走等語
    （偵卷第75頁背面、本院卷第294 頁），由上述可知，被告
    已經聽到有人鳴按喇叭，即被告應該已經有所警覺，若真如
    被告所說其於案發時回頭並無車等情，那如何能聽到他人鳴
    按喇叭？被告此部分所辯與常理不合，被告顯係回頭時已知
    悉其行為致告訴人2 人人車倒地，並且預見其2 人可能因而
    成傷，卻未下車對告訴人2 人採取任何救護或其他必要措施
    ，亦未向警察機關報告，復未提供年籍或聯絡方式及資料，
    即逕自駕車離去，其顯係有肇事逃逸故意。
㈣、再本案於審理時，當庭提示卷內的車損照片與被告檢視（偵
    卷第94頁背面、本院卷第294 頁），被告稱: 那是我駕車有
    次撞到停車柱，撞得很大力導致的等語（本院卷第294 頁）
    ，然一般停車時，何以不是撞到車身後側，而是車身右側後
    方，已令人生疑，且被告於偵查中稱：當初朋友借我車子的
    時候並沒有損傷等語（偵卷第75頁背面），本院認為僅以被
    告的供述，並不足以推翻前述認為該車損是本案所致的認定
    。
㈤、綜上所述，被告所辯皆屬事後卸責之詞，本案事證明確，被
    告肇事逃逸犯行，堪予認定，應予依法論科。
四、論罪科刑：
㈠、按行為後法律有變更者，適用行為時之法律；但行為後之法
    律有利於行為人者，適用最有利於行為人之法律，刑法第2
    條第1 項定有明文。查被告行為後，刑法第185 條之4 規定
    於110 年5 月28日修正公布，並自同年月30日生效施行。修
    正前刑法第185 條之4 規定：「駕駛動力交通工具肇事，致
    人死傷而逃逸者，處1 年以上7 年以下有期徒刑。」修正後
    則規定：「駕駛動力交通工具發生交通事故，致人傷害而逃
    逸者，處6 月以上5 年以下有期徒刑；致人於死或重傷而逃
    逸者，處1 年以上7 年以下有期徒刑。犯前項之罪，駕駛人
    於發生交通事故致人死傷係無過失者，減輕或免除其刑。」
    因本案告訴人2 人所受傷害均非重傷，是經比較新舊法之結
    果，修正後刑法第185 條之4 第1 項前段規定之法定刑為「
    6 月以上5 年以下有期徒刑」，顯較被告行為時刑法第185
    條之4 規定之法定刑「1 年以上7 年以下有期徒刑」有利，
    爰依刑法第2 條第1 項但書之規定，適用修正後刑法第185
    條之4 第1 項前段之規定處斷。
㈡、核被告所為，係犯刑法第185條之4第1項前段之駕駛動力交通
    工具肇事致人受傷而逃逸罪。又被告所犯之肇事致人傷害逃
    逸罪，侵害單一社會公共安全法益，固造成告訴人2人均受
    傷之結果，然被告僅有一逃逸行為，不生觸犯數罪名之問題
    ，無須論以想像競合犯，併此說明。
㈢、本案累犯予以加重的說明：被告前因①施用毒品案件，經臺灣
    臺北地方法院（下稱臺北地院）以93年度訴字第1678號判處
    有期徒刑8 月、5 月確定；②贓物案件，經本院以94年度簡
    字第3889號判處有期徒刑3 月確定，上開2 案經本院以94年
    度聲字第2970號裁定應執行有期徒刑1 年確定；③違反槍砲
    彈藥刀械管制條例案件，經臺北地院以93年度訴字第1656號
    判處有期徒刑10年、1 年6 月，上訴後，經臺灣高等法院以
    94年度上訴字第2802號撤銷原判決改判處有期徒刑8 年，再
    經最高法院以95年度台上字第4787號駁回上訴確定；④施用
    毒品案件，經本院以94年度訴字第2243號判處有期徒刑9 月
    、6 月確定，嗣經本院以96年度聲減字第1237號裁定減為有
    期徒刑4 月又15日、3 月，並與前開③案部分定應執行刑為
    有期徒刑8 年6 月確定，上開①至④案部分接續執行後，於10
    2 年2 月5 日縮短刑期假釋出監，嗣因上開假釋遭撤銷，需
    入監執行殘刑1 年6 月29日（下稱甲部分，殘刑執行時間為
    103 年11月11日至105年6 月8 日）；又因⑤施用毒品案件，
    經本院以103 年度訴字第1021號判處有期徒刑7 月、4 月確
    定；⑥施用毒品案件，經臺灣桃園地方法院以103 年度審訴
    字第104 號判處有期徒刑7 月確定；⑦施用毒品案件，經本
    院以104 年度審訴字第373 號判處有期徒刑8 月、5 月確定
    ；⑧違反槍砲彈藥刀械管制條例案件，經本院以103 年度訴
    字第953 號判處有期徒刑2 年確定；⑨施用毒品案件，經臺
    灣宜蘭地方法院以105 年度易字第151 號判處有期徒刑3 月
    、3 月確定；上開⑤至⑨案件，經臺灣宜蘭地方法院105 年度
    聲字第556 號裁定應執行有期徒刑4 年（下稱乙部分），與
    上述甲部分殘刑接續執行，於108 年4 月9 日假釋出監付保
    護管束，於109 年7 月28日縮刑期滿等情，有臺灣高等法院
    被告前案紀錄表在卷可查，而參酌最高法院103 年度第1 次
    刑事庭會議意旨，被告所餘前揭甲部分殘刑既已於105 年6 
    月8 日執行完畢，則其於甲部分徒刑期滿後之5 年內故意再
    犯本件有期徒刑以上之各罪，仍與累犯之構成要件相符，此
    外，其復無司法院釋字第775 號解釋所指個案應量處最低法
    定刑且無法適用刑法第59條酌減規定，致所受刑罰超過所應
    負罪責之情形，爰依刑法第47條第1 項規定，加重其刑。
㈣、爰審酌被告於肇事致告訴人2 人受傷後，竟未採取救護措施
    ，亦未通知警察機關處理，竟採取肇事逃逸之方式規避，足
    見其漠視他人權益之心態，對於告訴人生命、身體及求償權
    行使之危害非輕，所為對社會秩序顯有不良之影響，殊不可
    取，且犯後迄本院審理中仍未深悟己非，兼衡其過往的素行
    、智識程度（國中肄業），家庭經濟狀況（廚師，每月薪資
    約38,000元，要扶養一位就讀高中的子女）等一切情狀，量
    處如主文所示之刑。
貳、無罪部分：
一、公訴意旨略以：被告石勇權於109 年1 月間，得知其友人即
    告訴人黃名豊因案入監服刑，且告訴人之個人物品均仍置於
    新北市○○區○○街000 巷00號B 室之租屋處，石勇權即向房東
    黃國師承租上址處所棲身，詎石勇權意圖為自己不法之所有
    ，基於竊盜之犯意，於上開時、地未經告訴人同意，取得告
    訴人所管領、張生龍所有之車牌號碼000-0000號自用小客車
    之車鑰匙後，以該鑰匙發動上開車輛作為代步工具，並以此
    方式竊得上開車輛，因認被告涉有竊盜罪嫌云云。
二、按犯罪事實應依證據認定之，無證據不得推定其犯罪事實；
    又不能證明被告犯罪者，應諭知無罪之判決，刑事訴訟法第
    154 條第2 項、第301 條第1 項分別定有明文。次按事實之
    認定，應憑證據，如未能發現相當證據，或證據不足以證明
    ，自不能以推測或擬制之方法，以為裁判基礎；又認定不利
    於被告之事實，須依積極證據，苟積極證據不足為不利於被
    告事實之認定時，即應為有利於被告之認定，更不必有何有
    利之證據，最高法院40年台上字第86號、30年上字第816 號
    判例著有明文。另檢察官對於起訴之犯罪事實，倘其所提出
    之證據，不足為被告有罪之積極證明，或其指出之證明方法
    ，無從說服法院以形成被告有罪之心證，基於無罪推定之原
    則，自應為被告無罪判決之諭知，最高法院92年台上字第12
    8 號判例意旨足資參照。
三、公訴意旨認被告犯有竊盜罪嫌，係以告訴人警詢中的指述及
    證人張生龍、黃國師於警詢、偵查中的證述為主要論據。訊
    據被告堅詞否認有上開犯行，辯稱：我沒有竊盜之意思，我
    跟告訴人是好朋友，他平常就會把車子借我開，當時告訴人
    遭收押禁見，但依據過往的習慣我向告訴人借車，他都會同
    意，我用完車輛後有停回原來的位置等語（本院卷第137 、
    138 、295 頁）。
四、經查：
㈠、A 車於案發時的形式所有人為證人張生龍，其已將車賣給告
    訴人黃名豊，僅係因該車尚有當舖的程序仍待履行而未能過
    戶，該車目前的實質所有人為黃名豊等情，業據證人張生龍
    於偵查中、告訴人即證人黃名豊於警詢、本院準備程序中均
    供承在卷( 偵卷第79頁、本院審字卷第115-116 頁) ，被告
    亦未爭執，且有公路電子閘門資列印在卷可參（偵卷第42頁
    ），堪信為真實。
㈡、證人黃名豊雖於警詢中稱：本案A 車是證人張生龍賣給我的
    ，案發時駕駛我車輛的是被告，我沒有把鑰匙給被告，鑰匙
    兩副我都放在我的租屋處，他也沒有我住處鑰匙，我要對被
    告提出告訴等語（偵卷第20-21 頁）；然其於本院準備程序
    時以書狀及言詞改稱: 我要撤銷告訴，被告曾多次跟我借車
    輛，我忘記我為了避免麻煩，有把1 副鑰匙留給被告，我有
    跟被告說要使用車子的話跟我說就好，但是因為我當時人在
    監獄，被告沒有跟我說，不過他當時跟我說的話，我也會把
    車子借給他，被告不算是竊取我的車子等語（本院審字卷第
    91、115 頁）。
㈢、依上所述，被告與告訴人黃名豊是朋友，其欲向告訴人借車
    的話，告訴人都會借，告訴人也稱他忘記有給被告一副鑰匙
    ，足認被告主觀上係認定告訴人一定會借車而將車開走，其
    主觀上並無不法所有之意圖甚明。否則倘被告真有竊車之意
    ，何以不竊他人之車而竊取好友告訴人之車？何以不竊其他
    更新的車而竊取本案舊車（本案A 車的出廠年份為2004年；
    偵卷第42頁）？依告訴人黃名豊過往與被告的相處習慣，已
    有一個事前概括同意被告借用的外觀，本案應純屬告訴人於
    本案案發後忘記其曾交付一副車鑰匙給被告且已營造出概括
    同意被告借車的情狀，因而誤認本案係被告竊盜。是被告辯
    稱告訴人是其好友，告訴人都會借車，其沒有要竊盜之意思
    等情，應可採信。
五、綜上，本院綜合檢核上開卷證資料後，認告訴人之供述已經
    使一般人會有所懷疑被告是否確實有竊盜犯意，而起訴書所
    羅列之各項證據也難以推翻前開有利於被告之供述，本院對
    於被告是否犯本案竊盜犯行確實存有合理懷疑，此外，復查
    無其他積極證據足資證明被告有本案竊盜犯行，揆諸首揭說
    明，被告的竊盜犯行尚無從證明，應諭知無罪之判決。
參、依刑事訴訟法第299 條第1 項前段、第301 條第1 項，判決
    如主文。本案經檢察官羅雪舫提起公訴，檢察官高肇佑到庭
    執行職務
中　　華　　民　　國　 110　　年　　8 　　月　　26　　日
                  刑事第九庭  審判長法  官  王綽光

                                    法  官  施吟蒨

                                    法  官  沈  易
以上正本證明與原本無異。
如不服本判決應於收受本判決後20日內向本院提出上訴書狀，上
訴書狀應敘述具體理由。上訴書狀未敘述上訴理由者，應於上訴
期間屆滿後20日內補提理由書狀於本院(均須按他造當事人之人
數
附繕本 )「切勿逕送上級法院」。
                                    書記官  陳湘文
中　　華　　民　　國　 110　　年　　8 　　月　　27　　日
附錄並所犯法條：
中華民國刑法第185 條之4 第1 項
駕駛動力交通工具發生交通事故，致人傷害而逃逸者，處 6 月
以上 5 年以下有期徒刑；致人於死或重傷而逃逸者，處 1 年以
上 7 年以下有期徒刑。